【裁判字號】    90,交抗,447
【裁判日期】    901031
【裁判案由】    違反道路交通管理處罰條例
【裁判全文】
臺灣高等法院交通事件裁定                          九十年度交抗字第四四七號
    抗  告  人
    即受處分人  甲○○
右抗告人因違反道路交通管理處罰條例案件，不服臺灣桃園地方法院中華民國九十年
九月二十八日裁定（九十年度交聲字第一一二號），提起抗告，本院裁定如左：
    主  文
抗告駁回。
    理  由
一、按汽車在機場、車站、碼頭、學校、娛樂、展覽、競技、市場或其他公共場出、
    入口或消防栓之前，不得停車，道路交通安全規則第一百十二條第一項第三款定
    有明文。而依道路交通管理處罰條例第五十六條第一項第三款規定，汽車駕駛人
    停車時，在機場、車站、碼頭、學校、娛樂、展覽、競技、市場或其他公共場出
    、入口或消防栓之前停車者，處新台幣六百元以上一千二百元以下罰鍰。
二、查，抗告人於甲○○八十九年十二月二日上午九時四十九分許，停放其所有之車
    號八Ｍ─一三０號營業用小客車在台北縣板橋市○○路三一號前即板橋市政府環
    保局水肥大隊辦公大樓之公共場所出入口前，經板橋市水肥大隊報案通知警方到
    場處理之事實，有台北縣警察局海山分局九十年三月二十一日海警交民字第五六
    號函附現場照片四幀影本、報案紀錄影本一紙附卷為憑。復查，板橋市水肥大隊
    為公務機關，本件查獲時點係上午九時四十九分許，時有民眾洽公，屬公共場所
    ，抗告人將其所有之車號八Ｍ─一三０號營業用小客車停放在台北縣板橋市○○
    路三一號前即板橋市水肥大隊門前，係在公共場出、入口前停車，即已違反道路
    交通安全規則第一百十二條第一項第三款規定，並無須另行標示該處屬公共場出
    、入口，不得停車。原法院因認「台北縣警察局以異議人在公共場所出入口前停
    車為由填掣台北縣警察局八十九年十二月五日北縣警交字第Ｃ00000000
    號舉發違反道路交通管理事件通知單，惟異議人拒不到案，原處分機關以受處分
    人未依指定日期到案，逕依道路交通管理處罰條例第五十六條第一項第三款之規
    定，於九十年五月十四日以北監六字第裁四０─Ｃ00000000號裁處異議
    人罰鍰一千二百元，並無違誤，異議人異議，為無理由」云云，駁回抗告人之異
    議，核無不合。
三、抗告意旨雖以：伊未將車子停放於公共場出入口，且地上並未劃線禁止停車等語
    。惟查，依現場照片影本已可明確得見抗告人確係將車子停放於公共場出入口之
    殘障坡道上。抗告人執前詞指摘原裁定不當，並無理由，應予駁回。
三、據上論結，應依道路交通案件處理辦法第二十六條、刑事訴訟法第四百十二段，
    裁定如主文。
中      華      民      國    九十      年      十      月    三十一    日
                            臺灣高等法院交通法庭
                                審判長法  官   劉  景  星
                                      法  官   陳  志  洋
                                      法  官   陳  博  志
右正本證明與原本無異。
不得再抗告。
                                      書記官   陳  嘉  文
中      華      民      國      九十     年   十一    月     六         日


司法院資訊處製作；財團法人民間司法改革基金會備份。
